臺灣臺中地方法院刑事判決　　　　　　　　　　　　九十三年度易字第二三二號
　　公　訴　人　臺灣臺中地方法院檢察署檢察官
　　被　　　告　丙○○
右列被告因違反商標法案件，經檢察官聲請簡易判決處刑（九十三年度偵字第一六四
二一號）及移
以簡易判決處刑，移由本院刑事庭依通常程序審理，經本院合議庭裁定改依簡式審判
程序審理，判決如左：
    主  文
丙○○連續明知為未得商標權人同意，於同一商品，使用相同之註冊商標之商品而販
賣，處有期徒刑捌月。
扣案如附表二、附表三編號１－１至１－所示之仿冒商品及附表三編號２－２至２
－９所示之物，均沒收。
    犯罪事實
一、丙○○以販售鞋子及服飾為業，其明知如附表一所示之圖樣分別係表列商標權人
    先後向我國經濟部中央標準局及民國八十八年一月二十六日改制後之經濟部智慧
    財產局申請註冊，就所指定之商品，經核准取得商標專用權之商標圖樣，現均仍
    在商標專用期限內，且亦明知其子畢鈺駸（另經臺灣高等法院臺中分院以九十二
    年度上易字第一六二五號判處有期徒刑五月，如易科罰金，以銀元三百元折算一
    日確定）於九十二年四月十五日為警查獲販賣仿冒商品時，仍遺留有未遭警方查
    扣之商品，而該等商品均係未經如附表一所示商標權人同意，於各該商標權人享
    有商標權之同一商品，使用相同於附表一所示註冊商標之仿冒商品，竟為回收成
    本，而基於販賣仿冒商品之概括犯意，自九十二年九月間起，將其子畢鈺駸未經
    警方查扣之仿冒商品搬移至臺中市○○街一號其所承租之倉庫，並在該處設架陳
    列，供人選購。丙○○另自九十三年四月間起，向姓名年籍不詳自稱「胡軍」之
    成年人，以鞋子進價每雙新臺幣（下同）數百至數千元不等、衣服每件二百至八
    百元不等、皮包每個一千元至二千五百元不等、毛巾每條二百五十元、襪子每雙
    三十至四十元不等、背包每個約二百五十元之價格，購入未經如附表一所示商標
    權人同意，而於各該商標權人享有商標權之同一商品，使用相同於附表一所示註
    冊商標之仿冒商品，由「胡軍」直接將仿冒商品運送至臺中市○○街一號，丙○
    ○再將之轉移至臺中市○○街十七之二號三樓住處內存放，並以各項仿冒商品進
    價加二成之價格，連續在臺中市○○街一號對外銷售牟利，並於該處貨品不足時
    ，返回臺中市○○街十七之二號三樓取貨交付給客戶。此外，丙○○亦基於意圖
    販賣而輸入仿冒商品之概括犯意，自行或透過有犯意聯絡之「胡軍」至大陸廣州
    採購未經如附表一所示商標權人同意，於各該商標權人享有商標權之同一商品，
    使用相同於附表一所示註冊商標之仿冒商品，並輸入臺灣地區，以前述方式，連
    續販賣予不特定人牟利。嗣於九十三年九月一日，經法務部調查局臺中縣調查站
    會同該局彰化縣調查站持本院核發之搜索票，前往臺中市○○街一號執行搜索，
    當場查獲丙○○尚未售出之如附表二所示仿冒商品，另在臺中市○○街十七之二
    號三樓執行搜索，又扣得丙○○販售所餘之如附表三編號１－１至１－所示仿
    冒商品及編號２－１至２－９所示之物。
二、案經法務部調查局臺中縣調查站移送及美商甲○○○○股份有限公司訴由臺灣臺
    中地方法院檢察署檢察官偵查起訴暨台灣阿迪達股份有限公司訴由該檢察署檢察
    官移送併辦。
    理  由
一、右揭事實，業據被告丙○○於法務部調查局臺中縣調查站詢問時已坦承不諱，復
    於本院審理時為認罪之陳述，核與告訴人甲○○○○股份有限公司、台灣阿迪達
    股份有限公司及乙○○○股份有限公司分別具狀指訴之內容相符，有各該筆錄、
    刑事告訴狀在卷可考。且查：
（一）如附件一所示之圖樣分別係表列商標權人先後向我國經濟部中央標準局及八十
      八年一月二十六日改制後之經濟部智慧財產局申請註冊，就所指定之商品，經
      核准取得商標專用權之商標圖樣，現均仍在商標專用期限內等情，有各該註冊
      商標之註冊證在卷可憑。然扣案如附表二、附表三編號１－１至１－所示之
      商品，均非如附表一所示商標權人生產或授權生產之真品，但其種類項目及所
      使用之圖樣，均與如附表一所示之商標圖樣及指定商品類別相同等情，則據告
      訴人甲○○○○股份有限公司、台灣阿迪達股份有限公司及乙○○○股份有限
      公司分別具狀指訴綦詳，並有ＰＵＭＡ之鑑定報告書、「ＮＩＫＥ」之產品鑑
      定書等件存卷可查。再者，被告之子畢鈺駸於九十二年四月十五日為警查獲販
      賣仿冒商品時，仍遺留有未遭警方查扣之商品，且該等商品均係未經如附表一
      所示商標權人同意，於各該商標權人享有商標權之同一商品，使用相同於附表
      一所示註冊商標之仿冒商品一節，復有臺灣高等法院臺中分院九十二年度上易
      字第一六二五號刑事判決可資參佐。綜上可知，扣案之附表二、附表三編號１
      －１至１－所示之商品，均係侵害如附表一所示商標權人之仿冒商品至明。
（二）此外，尚有法務部調查局臺中縣調查站搜索扣押筆錄暨扣押物品目錄表、照片
      等件附卷可稽及扣案如附表三編號２－１至２－９所示之物足資佐憑，足徵被
      告右開自白，確與事實相符，堪予採信。從而，本件事證明確，被告犯行，洵
      堪認定。
二、核被告所為，係犯商標法第八十二條之明知為仿冒商品而販賣罪及明知為仿冒商
    品，意圖販賣而輸入罪（按被告於行為期間，前於九十二年五月二十八日修正公
    布之商標法，業自九十二年十一月二十八日起生效，被告之行為既延續至新法公
    布後，揆諸最高法院二十九年上字第三八六六號判例意旨，自應直接適用修正後
    之法律，而無新舊法比較之問題，附此明）。又：
（一）被告與自稱「胡軍」之成年人間，就右開自大陸廣州輸入仿冒商品至臺灣地區
      之行為，有犯意之聯絡及行為之分擔，皆為共同正犯。
（二）被告意圖販賣而陳列仿冒商品之低度行為，為其販賣仿冒商品之高度行為所吸
      收，不另論罪。
（三）被告一次販賣或輸入之仿冒商品，如含括二以上如附表一所示商標權人享有商
      標權之商品，皆係同時侵害數法益，為想像競合犯，應依刑法第五十五條前段
      之規定，分別從一重論以明知為仿冒商品而販賣罪及明知為仿冒商品，意圖販
      賣而輸入罪。
（四）被告自九十二年九月間起，多次明知為仿冒商品而販賣之行為，及自九十三年
      四月間起，多次明知為仿冒商品而輸入之行為，均時間緊接，方法相同，分別
      觸犯構成要件相同之罪名，均顯係基於概括犯意為之，皆為連續犯，應依刑法
      第五十六條之規定，分別論以一罪之明知為仿冒商品而販賣罪及明知為仿冒商
      品而輸入罪，並均依法加重其刑。
（五）被告自大陸地區輸入仿冒商品，係用以販賣予不特定人，所犯上開二罪間，有
      手段目的之牽連關係，應依情節較重之明知為仿冒商品而販賣罪處斷。
（六）爰審酌被告近十年內，除於八十五年間因藏匿人犯案件，經本院判處拘役三十
      日，如易科罰金，以銀元三百元折算一日確定，於八十五年十二月十日易科罰
      金執行完畢外，別無其他犯罪紀錄，素行尚稱良好，有臺灣臺中地方法院檢察
      署刑案資料查註紀錄表、臺灣高等法院被告全國前案紀錄表可按，於其子畢鈺
      駸被查獲販賣仿冒商品後，竟不知警惕，為圖牟私利，再將畢鈺駸未被查扣之
      仿冒商品予以販賣，復向自稱「胡軍」之成年人進貨，甚至自大陸地區輸入仿
      冒商品販售，期間長達一年，且以每項仿冒商品進價加二成售出，所得利益頗
      多，被查扣尚未售出之仿冒商品數量眾多，惡性甚大，且嚴重損害如附表一所
      示商標權人之信譽、營業收益及合法商家之權益，更無視於政府大力宣導尊重
      他人智慧財產權之法令，影響我國致力保護智慧財產權之國際名譽；惟考其犯
      罪動機、目的尚屬單純，手段亦稱平和，被查獲後能坦認犯行等一切情狀，量
      處如主文第一項所示之刑。
（七）扣案如附表二、附表三編號１－１至１－所示仿冒商品，係被告違犯商標法
      第八十二條之罪所販賣之商品，爰依同法第八十三條規定，沒收之。至於扣案
      如附表三編號２－２至２－９所示之物，均係被告所有並供違犯右開犯罪所用
      之物，應依刑法第三十八條第一項第二款規定，宣告沒收。至於如附表三編號
      ２－１之房屋租賃契約書，則非被告供作右開犯罪所用或預備供犯罪所用之物
      ，爰不諭知沒收，附此明。
據上論斷，應依刑事訴訟法第四百五十二條、第二百七十三條之一第一項、第二百九
十九條第一項前段，商標法第八十二條、第八十三條，刑法第十一條、第五十六條、
第五十五條、第三十八條第一項第二款，判決如主文。
本案經檢察官丁○○到庭執行職務
中      華      民      國    九十三    年     十一     月     三十     日
                              臺灣臺中地方法院刑事第一庭
                                  法  官  莊  嘉  蕙
右正本證明與原本無異。
如不服本判決，應於送達後十日內向本院提出上訴狀（須附繕本），上訴於臺灣高等
法院臺中分院。
                                  書記官
中      華      民      國    九十三    年     十一     月     三十     日
附錄論罪科刑法條
商標法第八十一條
未得商標權人或團體商標權人同意，有下列情形之一者，處三年以下有期徒刑、拘役
或科或併科新臺幣二十萬元以下罰金：
一  於同一商品或服務，使用相同之註冊商標或團體商標者。
二  於類似之商品或服務，使用相同之註冊商標或團體商標，有致相關消費者混淆誤
    認之虞者。
三  於同一或類似之商品或服務，使用近似於其註冊商標或團體商標之商標，有致相
    關消費者混淆誤認之虞者。
商標法第八十二條
明知為前條商品而販賣、意圖販賣而陳列、輸出或輸入者，處一年以下有期徒刑、拘
役或科或併科新臺幣五萬元以下罰金。
